臺灣高雄地方法院民事判決　　　　　　　99年度訴字第1793號
原　　　告　陳薇均
訴訟代理人　謝嘉順律師
複 代理 人　謝秋蘭律師
被　　　告　戴瑞賢
訴訟代理人　戴銀來
　　　　　　尤文智
上列當事人間損害賠償事件，本院於100 年8 月11日言詞辯論終
結，判決如下：
    主      文
被告應給付原告新臺幣伍拾柒萬伍仟零參拾玖元，及自民國九十
九年六月十八日起至清償日止按週年利率百分之五計算之利息。
原告其餘之訴駁回。
訴訟費用由被告負擔百分之十八，餘由原告負擔。
本判決於原告以新臺幣壹拾玖萬貳仟元供擔保後，得假執行；但
被告如以新臺幣伍拾柒萬伍仟零參拾玖元為原告預供擔保後，得
免為假執行。
原告其餘假執行之聲請駁回。
    事實及理由
甲、程序方面：
    按訴狀送達後，原告不得將原訴變更或追加他訴，但請求之
    基礎事實同一或擴張或減縮應受判決事項之聲明，均不在此
    限，此觀民事訴訟法第255 條第1 項第2 款、第3 款之規定
    自明。本件原告原起訴請求被告賠償原告新臺幣（下同）4,
    565,293 元，及自起訴狀繕本送達之翌日起至清償日止，按
    週年利率5 ％計算之利息。嗣於本院訴訟審理中，就醫藥費
    用部分，因加計起訴後始支出之6,995 元，以及擴張雷射費
    用之請求金額，並於扣除強制汽車責任保險已理賠63,852元
    之部分後，擴張為959,704 元；另增加生活上需要部分，計
    算後扣除強制汽車責任保險21,600元後，縮減為74,400元；
    減少勞動能力所受之損失，縮減為464,364 元；且未再請求
    機車毀損之修理費28,700元及原起訴時所主張之未來門診掛
    號費用（見本院卷第151 、161 頁、第206 頁到第209 頁）
    ，並捨棄停車費及油資方面之請求（見本院卷第166 頁），
    而擴張變更聲明為：被告應給付原告3,188,548 元，及自起
    訴狀繕本送達之翌日起至清償日止，按週年利率5 ％計算之
    利息。核原告所為，乃導因於同一車禍事件基礎事實，且屬
    減縮應受判決事項聲明，揆諸前開規定，自應予以准許，合
    先敘明。
乙、實體方面：
一、本件原告起訴主張：被告於民國98年6 月29日9 時50分許，
    駕駛牌照號碼SV-1635 號自用小客車，沿高雄市楠梓區○○
    ○路外側快車道由北往南方向行駛，途經楠梓公路、楠梓公
    路1003巷交岔路口，準備右轉楠梓公路1003巷時，疏未注意
    讓直行車先行，即貿然右轉，與原告騎乘車牌照號碼067-CZ
    C 號之普通重型機車發生碰撞（下稱系爭車禍），造成原告
    人車倒地，並受有頭部外傷併腦震盪、右側薦骨骨折、四肢
    多處與左腰擦傷、頸椎第二節齒突骨折及骨盆骨折合併變形
    之傷害。而原告因受有上揭傷害，而需支付必要之醫療、看
    護費用，且亦因受有前述頸椎第二節齒突骨折之傷害，導致
    勞動力減損，且無法工作，精神同受有莫大之痛苦。為此，
    爰依侵權行為之規定，請求被告給付於扣除強制責任理賠後
    ，原告因系爭車禍所支出之醫療費用959,704 元、增加生活
    上需要之費用74,400元、無法工作之損失190,080 元、減少
    勞動能力之損害464,364 元及精神慰撫金150 萬元，合計共
    3,188,548 元，及自起訴狀繕本送達之翌日起至清償日止，
    按週年利率百分之5 計算之利息等語，並聲明求為判決：(一)
    被告應給付原告新臺幣3,188,548 元及自起訴狀繕本送達翌
    日起至清償日止年息百分之5 計算之利息；(二)原告願供擔保
    請准宣告假執行。
二、被告則以：本件被告迴轉前已確認並無來車，且係原告車身
    將迴正時，原告騎乘機車至被告所駕汽車之右側視線無法直
    視之死角，故原告之駕駛行為亦有未注意車前狀況之疏失。
    而原告所主張之醫療費部分中除疤費用，原告未舉證且欠缺
    必要性；於高雄醫學大學附設中和紀念醫院（下稱高醫醫院
    ）就診距事故日已多日，頸椎骨折部分應與系爭交通事故無
    關，欠缺因果關係。至於增加日常生活上需要之看護費用部
    分，於高醫就診之17天，係因頸椎傷害與系爭車禍無關，且
    縱有關連，亦因加護病房有專業醫療人員照護，而應排除於
    加護病房之2 天。工作損失部分，係因頸椎傷害與系爭車禍
    無關；勞動能力減損部分被告未為舉證。又原告主張精神上
    慰撫金150 萬元部分，衡諸雙方身分地位經濟能力及受害人
    傷勢言，原告請求顯然過高，且強制汽車責任保險已支付之
    金額應予扣除等語，資為抗辯。並聲明：(一)原告之訴及假執
    行聲請均駁回；(二)如受不利判決，被告願供擔保請准宣告免
    為假執行。
三、兩造不爭執之事實：
（一）兩造於前揭時、地曾駕車發生系爭事故，原告並因系爭事
      故受有頭部外傷併腦震盪、右側薦骨骨折併骨盆骨折、四
      肢多處和左腰擦傷之傷害。
（二）原告所主張之醫療費，已提出收據之金額部分，形式上不
      爭執。
（三）原告因系爭車禍而已領取之強制汽車責任保險，總金額為
      85,452元。
（四）兩造對彼此所提出之學經歷資料，均不爭執。
四、爭執事項：
（一）被告就系爭事故有無過失？原告是否與有過失？
（二）原告所受有之頸椎傷害，是否為系爭車禍所致？
（三）原告得請求之各項金額，有無理由？
五、得心證之理由
（一）就被告就系爭事故有無過失，以及原告是否與有過失之部
      分：
    (一)按因故意或過失，不法侵害他人之權利者，負損害賠償責
      任，民法第184 條第1 項前段定有明文。次按，汽車行駛
      至交岔路口，其行進、轉彎，應由轉彎車應讓直行車先行
      ；汽車行駛時，駕駛人應注意車前狀況及兩車併行之間隔
      ，並隨時採取必要之安全措施，此觀道路交通安全規則第
      10 2條第1 項第7 款、第94條第3 項規定自明。又按，損
      害之發生或擴大，被害人與有過失者，法院得減輕賠償金
      額或免除之，民法第217 條第1 項定有明文，且此項基於
      過失相抵之責任減輕或免除，非僅視為抗辯之一種，亦可
      使請求權全部或一部為之消滅，法院對於賠償金額減至何
      程度，抑為完全免除有裁量之自由，但仍應斟酌雙方原因
      力之強弱與過失之輕重以定之（參見最高法院54年度台上
      字第2433號判例意旨）。
    (二)經查，系爭車禍發生之經過，係被告於前述原告所主張之
      時、地，駕駛上揭車輛行至該處，而欲自外側快車道右轉
      ，又該快車道與慢車道間由安全島隔開，在被告所駕駛之
      車輛在前車身通過安全島後，於慢車道與原告所騎乘之機
      車發生碰撞，此有道路交通事故現場圖乙紙及高雄市○○
      ○○○道路交通事件照片黏貼紀錄表乙份在卷可憑【見臺
      灣高雄地方法院檢察署（下稱高雄地檢）99年度偵字第44
      1 號偵查卷第14頁至第15頁、第23頁至第31頁】。雖被告
      辯稱迴轉前已確認並無來車，且係原告車身將迴正時，原
      告騎乘機車至被告所駕汽車之右側視線無法直視之死角云
      云，惟被告快車道於轉彎後，因由快車道轉至慢車道間尚
      有安全島，而阻礙被告自快車道確認慢車道有無直行車之
      情形，故被告自應於開始轉彎將進入慢車道時，再次注意
      有無直行車後，再通過路口，然被告卻未先確認並讓直行
      車先行，且系爭車禍發生當時，路面情況為氣候晴、日間
      自然光線、柏油路面狀況乾燥、無缺陷、無障礙物且視距
      良好，有道路交通事故調查報告表（一）、（二）在卷可
      查（見高雄地檢99年度偵字第441 號偵查卷），是當日路
      況及光線均良好，堪認被告於轉彎時並無客觀上不能注意
      之情事，且被告領有駕駛執照且學歷為大學畢業，此同有
      上揭有道路交通事故調查報告表（一）、（二）及全戶戶
      籍資料查詢結果在卷可查（見高雄地檢99年度偵字第441
      號偵查卷及本院卷第7 頁），依其智識能力亦無主觀上不
      能注意之情事，故被告未讓直行車先行，即貿然右轉，以
      致發生系爭車禍，其就系爭車禍之發生，自有過失。又系
      爭車禍造成原告之頭部外傷併腦震盪、右側薦骨骨折併骨
      盆骨折及四肢多處和左腰擦傷之傷害（以下簡稱系爭傷害
      ），為兩造所不爭執，並有健仁醫院診斷證明書、財團法
      人義大醫院診斷證明書附卷可查（見本院卷第91頁及本院
      99年度審交簡附民字第107 號第10頁），堪信為真，足認
      原告上揭過失行為與被告所受系爭傷害間，確有因果關係
      。是原告主張被告就系爭車禍有過失，而致原告受有系爭
      傷害，而應負損害賠償之責，非無理由。
    (三)然查，系爭車禍原告所駕駛汽車與被告所騎乘機車之碰撞
      處，為被告汽車之右前輪、翼子板與原告機車之左前車頭
      ，有道路交通事故現場圖乙紙及高雄市○○○○○道路交
      通事件照片黏貼紀錄表乙份在卷可憑（見高雄地檢99年度
      偵字第441 號偵查卷第14頁至第15頁、第23頁至第31頁）
      ，是系爭車禍發生時，被告汽車車頭已進入慢車道上，則
      在如前所述，當時視線良好之情形下，苟原告確有隨時注
      意車前狀況，當可注意被告已轉彎並行進至慢車道前方，
      且無客觀上不能注意之情事，又原告亦領有駕駛執照，亦
      曾就讀大學，此除經原告陳明在卷外，亦有上揭道路交通
      事故調查報告表（一）、（二）在卷可證（見高雄地檢99
      年度偵字第441 號偵查卷及本院卷第64頁），依其智識能
      力亦無主觀上不能注意之情事，惟原告卻未注意車前狀況
      ，以致發生系爭車禍，堪認原告就系爭車禍之發生，亦與
      有過失。原告空言稱係當時被告急速右轉方導致其無法預
      見云云，在未能提出其他相關證據之情形下，尚難為其有
      利之認定。
    (四)綜上，被告就系爭車禍因未讓直行車先走而有過失，應對
      原告負損害賠償責任。然原告亦因未注意車前狀況，而與
      有過失。依前揭意旨法院得減輕賠償金額或免除之，本院
      因審酌兩造行為態樣，系爭車禍之肇因主要係被告於轉彎
      時未讓直行車即原告先走所致，故兩造之過失責任程度，
      認被告應負70％過失責任為適當。
（二）就原告所受有之頸椎傷害，是否為系爭車禍所致之部分：
    (一)另按當事人主張有利於己之事實者，就其事實有舉證之責
      任，民事訴訟法第277 條前段定有明文。又按侵權行為損
      害賠償責任，除行為人之行為具不法性、被害人受有損害
      外，尚須以行為人之不法行為與被害人所受損害間具有相
      當因果關係為其成立要件。故原告所主張損害賠償之債，
      如不合於此項成立要件者，即難謂有損害賠償請求權存在
      ，是主張侵權行為損害賠償權者，自應先就其主張之侵權
      行為中行為人之不法行為與其所受之損害二者間具相當因
      果關係，負舉證責任。
    (二)原告雖主張因系爭車禍而受有之頸椎傷害，並提出高醫醫
      院診斷證明書為證（本院99年度審交簡附民字第107 號卷
      第9 頁、本院卷第228 頁），又經本院依職權向高醫醫院
      函詢之結果，高醫亦函覆原告所受第二頸椎骨析之成因為
      外傷所致，與車禍應有關連等語，有高醫醫院100 年1 月
      14 日 高醫附行字第1000000148號函附卷可憑（見本院卷
      第174 頁）。惟查，系爭車禍發生後，原告隨即至健仁醫
      院求診，而經本院依職權向健仁醫院函查之結果，原告於
      系爭車禍發生後至健仁醫院急診時，雖主張頸部疼痛，惟
      經C-Spine （頸脊椎）X 光檢驗報告，頸椎排列無異常；
      又後頸部疼痛部分雖應屬急診當時所受之新傷（挫傷），
      傷害狀態只有局部疼痛，無傷口，X 光檢查經放射科醫師
      判讀結果，頸椎骨骼部位正常，此有健仁醫院100 年1 月
      7 日健仁字第1000000010號函及100 年7 月15日健仁字第
      1000000237號函在卷可憑（見本院卷第171 頁、第256 頁
      ）。原告於系爭車禍發生後，既經健仁醫院以X 光對頸椎
      部分予以進行檢查，苟當時即確有頸椎骨折之傷害，衡情
      經X 光檢查，當無未能檢測出之理，且當日健仁醫院就原
      告之腹部、骨盆部位進行X 光檢查，亦確實檢出原告薦骨
      受有骨折之傷害，此有健仁醫院99年9 月24日健仁字第09
      90000419號函在卷可稽（見本院卷第31頁），應認健仁醫
      院之X 光檢查儀器當時係處於正常運作之狀態。雖高醫醫
      院前述回函所稱，客觀上原告頸椎骨折傷害應與車禍有關
      ，惟高醫醫院上揭函覆，應係強調原告所受有之頸椎骨折
      係受外傷所致，惟難遽認該頸椎骨折即係系爭車禍所導致
      。況原告亦曾因上揭頸椎骨折至義大醫療財團法人義大醫
      院（下稱義大醫院）求診，有原告所提出之診斷證明書1
      份為證（見本院卷第228 頁），經本院檢送原告於系爭車
      禍發生後至健仁醫院求診之全部病歷送義大醫院鑑定之結
      果，義大醫院亦函覆無法研判原告所受頸椎骨折之成因，
      亦無法確認原告之頸椎骨折係系爭車禍所致，有義大醫院
      100 年6 月9 日義大醫院字第10000931號函附卷可查（見
      本院卷第252 頁）。是原告於車禍發生後，其頸椎之骨骼
      部位經以X 光檢查之結果，既屬正常，係於兩週後至高醫
      醫院就診時始診斷受有第二頸椎骨折之傷害，在原告未能
      為其他積極立證之情形下，難認其此部分所受之頸椎骨折
      傷害與系爭車禍具相當因果關係。又原告對此需負舉證之
      責，而未提出其他證據，故應認原告所受有之頸椎傷害與
      系爭車禍欠缺相當因果關係，原告主張被告就此部分應負
      損害賠償責任，於法無據，為無理由。
（三）就原告得請求之各項金額，有無理由部分：
    (一)經按不法侵害他人之身體或健康者，對於被害人因此喪失
      或減少勞動能力，或增加生活上之需要時，應負損害賠償
      責任；又不法侵害他人之身體、健康、名譽、自由、信用
      、隱私、貞操，或不法侵害其他人格法益而情節重大者，
      被害人雖非財產上之財害，亦得請求賠償相當之金額，民
      法第193 條第1 項、第195 條第1 項前段分別定有明文。
      本件被告既因駕車過失，而不法侵害原告之身體、健康致
      原告受有系爭傷害，業經認定如前，則被告自應就原告因
      系爭車禍所受之損害負賠償責任。第按，負損害賠償責任
      者，除法律另有規定或契約另有訂定外，應回復他方損害
      發生前之原狀，民法第213 條第1 項定有明文，是被告負
      損害賠償責任，即應回復原告損害發生前之原狀，亦即就
      原告因系爭車禍擦傷而遺留之疤痕，亦應加以回復，始符
      合回復原狀之本旨。末按，保險人依本法規定所為之保險
      給付，視為被保險人損害賠償金額之一部分；被保險人受
      賠償請求時，得扣除之，此為強制汽車責任保險法第32條
      所明定，又依強制汽車責任保險法第32條規定，扣除被上
      訴人已領取之強制汽車責任保險給付，乃係損害賠償金額
      算定後之最終全額扣除，本無民法第217 條第1 項過失相
      抵之適用，如於原告請求賠償之金額中先予扣除，再為過
      失相抵之計算，無異減少被告所得扣除之強制汽車責任保
      險給付額，當非上開規定之本意（最高法院97年度台上字
      第261 號判決同此意旨）。是應以過失相抵所計算出之被
      告應賠償之數額，再扣除之強制汽車責任保險給付額，始
      為被告扣除強制汽車責任保險給付額後所餘應賠償之金額
      。茲就原告據以請求賠償之項目及金額審酌如下：
    1.醫療費部分：
    原告因系爭傷害部分，已支付並提出之單據計有：
    (1)健仁醫院外科及骨科之醫療費，共8,252 元：原告於系爭
      車禍發生後立即送至健仁醫院就診，且其所受傷害之頭部
      外傷併腦震盪、右側薦骨骨折併骨盆骨折確需於外科及骨
      科就診，故其於98年6 月29日至98年7 月8 日於健仁診所
      支出之醫療費用（見本院99年度審交簡附民字第107 號卷
      第21-23 頁），均可認與系爭車禍具有因果關係，被告應
      予賠償。
    (2)高醫醫院骨科之醫療費，共2,580 元（見本院99年度審交
      簡附民字第107 號卷第19、33、35頁）：原告至高醫骨科
      治療骨盆骨折合併變形，有高雄醫學大學附設中和紀念醫
      院診斷證明書乙份在卷可查（見本院99年度審交簡附民字
      第107 號卷第10頁），因被告並不爭執原告之骨盆骨折係
      系爭車禍所造成（見本院卷第276 頁），且如前所述，原
      告於系爭車禍發生後，至健仁醫院求診時，經檢查結果確
      受有薦骨骨折之傷害，在被告就此部分之醫療費用未予爭
      執之情形下，此部分費用之支出與系爭車禍具有因果關係
      ，此部分之費用，亦應予以准許。
    (3)於99年2 月24日高醫醫院婦科之醫療費，共610 元（見本
      院99年度審交簡附民字第107 號卷第41頁）：原告因系爭
      車禍既受有右側薦骨骨折併骨盆骨折之傷害，依原告主張
      係因骨盆受傷方需至婦科進行檢查，而被告就此部分亦不
      爭執（見本院卷第275 頁），故於婦科就診之需要，與系
      爭車禍堪認具因果關係，是原告此部分之請求，亦應准許
      。
    (4)於98年9 月11日高醫整形外科之醫療費，共1,810 元（見
      本院99年度審交簡附民字第107 號卷第32頁）：原告當庭
      稱有至高醫整形外科求診，因治療費用太高，所以才會轉
      院等語（見本院卷第275 頁），因原告受有四肢多處和左
      腰擦傷之傷害而產生疤痕，而有至整形外科評估復原方式
      之必要，又被告就此部分亦不爭執（見本院卷第275 頁）
      ，是其此部分之主張足堪採信，應認此費用與系爭車禍具
      因果關係。
    (5)馮文瑋皮膚科專科診所之醫療費，共11,000元（見本院99
      年度審交簡附民字第107 號卷第17、18、20頁）：因原告
      受有四肢多處和左腰擦傷之傷害而產生疤痕，且其於高醫
      整形外科就診後，始持續於馮文瑋皮膚科專科診所就診，
      故自98年7 月16日至99年4 月26日於該診所支出之醫療費
      ，與系爭車禍具因果關係。
    (6)原告至義大醫院及高醫之腦神經外科就診，原告到庭稱係
      就頸椎部分求診等語（見本院卷第275 頁），承前所述，
      原告所受有之頸椎傷害，難認與系爭車禍無關，故原告於
      義大醫院腦神經外科就診支出之診療費共933 元（見本院
      99年度審交簡附民字第107 號卷24頁）；於高醫醫院腦神
      經外科就診支出之診療費共13,115元（見本院99年度審交
      簡附民字第107 號卷第25-28 、34、36-40 、42、43頁；
      本院卷第215-216頁 、219-220頁） ，及住院開刀費用共
      271,095 元（見本院99年度審交簡附民字第107 號卷第27
      、28頁），均非被告應負損害賠償責任之範圍，原告提出
      頸圈之支出5,000 元（見本院99年度審交簡附民字第107
      號卷第25頁）亦同，是原告此部分請求被告賠償之主張為
      無理由。
    (7)綜上，原告因系爭車禍而已支付客觀上應屬必要之醫療費
      用共計為24,252元（8,252 元＋2,580 元＋610 元＋1,81
      0 元＋11,000元＝24,252元），依前述過失比例，被告應
      賠償之金額為16,976元（24,252元×70％＝16,976.4，小
      數點下四捨五入）。
    除疤費用：原告因車禍造成擦傷之部位，為右肘、右膝、
      左膝、右上臂、左肘、右手指節，此有健仁醫院急診外科
      病歷附卷可查（見本院卷第32頁），又傷口護理記錄亦記
      載傷口部位為：左右腳、左肩、右手、左手、左腰，有健
      仁醫院護理病歷在卷可查（見本院卷第47頁背面至第48頁
      背面），雖原告主張因系爭車禍致原告受有系爭傷害所導
      致之傷疤分別為左小腿6 公分×2 公分、左膝3 公分×3
      公分、2 公分×2 公分、左腳跟2.5 公分×2 公分、左肩
      6 公分×2 公分、左腰協6 公分×1 公分、左肘4 公分×
      1 公分，右膝4 公分×2.5 公分；4.5 公分×2 公分、右
      肘4 公分×2 公分、右上臂2 公分×1 公分，合計81平方
      公分；後頸（開刀處）：7 公分×1 公分，並提出馮文瑋
      皮膚專科診所診斷證明書在卷可查（見本院卷第260 頁）
      ，然就原告所主張左小腿6 公分×2 公分傷害部分，與原
      告車禍時擦傷處並非一致，此有馮文瑋皮膚專科診所所提
      出之傷疤位置圖與健仁醫院急診外科病歷附卷可供比對（
      見本院卷第266 、267 頁及32頁正、反面），難認係因系
      爭車禍所致，則所遺留之疤痕，即與系爭車禍無關，被告
      自不負賠償之責。又原告主張去除後頸（開刀處）疤痕之
      醫療費用，乃因原告第二頸椎之傷害所生，與系爭車禍無
      關，亦非被告賠償之範圍。是被告應賠償之範圍經扣除上
      開難認係系爭車禍所生者，合計為69平方公分。而上開原
      告因系爭車禍所受傷害而導致之疤痕，如進行雷射治療每
      平方公分每次治療約需1000元，約需10次以上療程，故每
      平方公分之除疤費用為10000 元（1000元×10次＝10000
      元），此有馮文瑋皮膚專科診所回覆函在卷可參（見本院
      卷第146 頁），是此部分損害為690,000 元（69平方公分
      ×10,000元＝690,000 元）。再依過失比例計算，被告應
      負擔之費用，即應為483,000 元（690,000 元×70％＝48
      3,000 元）。
    綜上，就醫療費部分，被告應負擔之賠償金額合計即為49
      9,976 元（16,976元＋483,000 元＝499,976 元），扣除
      強制汽車責任保險就因系爭車禍所生之系爭傷害而支付有
      關外科、骨科之醫療費（不含腦神經外科）合計7,134 元
      （見本院卷第152 頁）後，為492,842 元（499,976 元-7
      , 134 元＝492,842 元），此部分金額足堪認定。至原告
      所提出自行購買藥品之部分，固據原告提出發票2 紙為憑
      （見本院99年度審交簡附民字第107 號卷第18頁），惟在
      原告未能提出此部分係屬必要費用之情形下，此部分之費
      用，自難准許。
    2.增加日常生活上需要之看護費用：就原告因系爭車禍之故
      而至健仁醫院求診，於健仁醫院住院3 日之部分，業據原
      告提出健仁醫院診斷證明書在卷（見本院卷第186 頁），
      被告復不爭執（見本院卷第71頁），是原告此部分之請求
      ，應有理由；而於高醫醫院住院15日之部分，係因原告第
      二頸椎之傷害所致，此有原告所提出之高醫醫院診斷證明
      書（參見本院99年度審交簡附民字第107 號卷第9 頁及本
      院卷第163 頁），因原告所受頸椎骨折之傷害與系爭車禍
      無關，非被告應予賠償之範圍，已如前述，是原告此部分
      之請求，尚乏依據。另原告雖主張於系爭車禍受傷出院後
      ，猶有需專人照顧30日之必要，惟依原告所提出之診斷證
      明書所示，原告因系爭傷害出院後，固有休養1 個月之必
      要（參見本院99年度審交簡附民字第107 號卷第14頁），
      惟並未載明需有專人予以照顧之必要，是在原告未能為其
      他積極立證之情形下，難認原告此部分之主張有理由。是
      原告就因系爭車禍而受有系爭傷害得請求之看護日數應僅
      為3 日。又因看護費用雙方不爭執為每日2,000 元，故此
      費用為6,000 元（3 日×2, 000元＝6,000 元），被告依
      過失比例應給付4,200 元（6,000 元×70％＝4,200 元）
      然因強制汽車責任保險已給付21,600元，有強制險理賠金
      額統計表在卷可憑（見本院卷第152 頁），故原告此部分
      之請求，即不得再予請求。
    3.工作損失部分：原告雖主張因系爭車禍而受有頸椎骨折之
      傷害，而長達1 年無法工作云云；惟原告所受有之頸椎骨
      折之傷害，難認係系爭車禍所致，然如前所述，原告因系
      爭車禍而受有系爭傷害自健仁醫院出院後，宜休養壹個月
      ，有健仁醫院診斷證明書在卷可參（見本院卷第91頁），
      且原告因系爭車禍受有右側薦骨骨折併骨盆骨折之傷害，
      亦詳如前述，骨折傷害非短短數日內即可痊癒，故原告於
      出院後應休養壹個月之事實，堪信為真。而原告之月薪為
      15,840元，有Enter 造型沙龍店長出具之薪資證明在卷可
      憑（見本院卷第66頁），且為被告所不爭執，足堪認定，
      故如加計原告於健仁醫院住院3 日，則原告此部分無法工
      作之工作之損失合計應為17,424元【計算式15,840元×（
      1 ＋3/30）＝17,424元】，逾此範圍之請求，即乏依據。
    4.原告主張精神上慰撫金150 萬元部分，因被告不法侵害原
      告身體法益，致原告受有多處傷害，需承受傷口疼痛及定
      時就醫之不便，已影響正常生活而屬情節重大，故得請求
      非財產上之損害賠償，然金額部分，衡諸雙方身分地位、
      、經濟能力及受害人傷勢言，被告為台境企業有限公司員
      工，僅有薪資所得每月22,339元及名下存款5545元，別無
      其他資產，且勞保年資自98年5 月5 日起算，有稅務電子
      閘門財產所得調件明細表、勞保局電子閘門查詢作業系統
      表在卷可查（見本院卷第20頁至第22頁、第23頁），而原
      告於98年自大學休學後，工作月薪15,840元。又原告護理
      記錄記載其自我感受狀態於「身裡心像：正常」、「心理
      ：無」，有健仁醫院護理病歷在卷可查（見本院卷第47頁
      背面）。是雙方均甫入社會工作，且經濟均非富裕，又原
      告因系爭車禍所受之精神創傷程度尚堪正常，而被告就原
      告所留有之疤痕亦已負回復原狀之賠償之責，故原告之請
      求顯然過高，而此部分之損害以100,000 元為適當，故原
      告超過此數額之主張為無理由。
    5.原告所主張勞動能力喪失10％之損害賠償部分：原告雖主
      張其因系爭車禍之故而受有頸椎活動受限之遺存運動障害
      ，而減損勞動能力10％，惟如前所述，原告所受有之頸椎
      骨折傷害，既難認係因系爭車禍所導致，是自非被告應予
      賠償之範圍，故原告此部分之主張自無理由。
    (二)綜上，原告因系爭車禍受有傷害而支出之醫療費用，如上
      述被告應負擔492,842 元，而原告之工作損失及精神慰撫
      金依過失比例，被告應負擔82,197元【即（工作損失17,4
      24元＋精神慰撫金100,000 元）×70％＝82,196.8元，小
      數點以下四捨五入】，故被告應賠償原告575,039 元（49
      2,842元+82,197 元＝575,039 元）。
六、綜上所述，本件被告就系爭車禍之發生具有過失，並致原告
    受有系爭傷害，是原告依據侵權行為法律關係，請求被告給
    付前揭經本院認定原告因系爭傷害所支付之必要費用及無法
    工作之損失、慰撫金之損害合計575,039 元，及自起訴狀繕
    本送達翌日即99年6 月18日起至清償日止按週年利率5 ％計
    算之利息，洵屬正當，應予准許，其逾此部分之請求，為無
    理由，應予駁回。
七、又兩造陳明願供擔保，聲請宣告假執行及免為假執行，經核
    就原告勝訴部分，合於法律規定，爰分別酌定相當擔保金額
    宣告之；至原告其餘假執行之聲請，因訴之駁回而失所依據
    ，不予准許。
據上論結，本件原告之訴為一部有理由，一部無理由，依民事訴
訟法第79條、第390 條第2 項、第392 條第2 項，判決如主文。
中    華    民    國  100     年    9     月    1     日
                      民事第六庭法  官  李怡諄
以上正本係照原本作成。
如對本判決上訴，須於判決送達後20日內向本院提出上訴狀。如
委任律師提起上訴者，應一併繳納上訴審裁判費。
中    華    民    國   100    年    9     月    1    日
                                書記官  陳俊亦